臺灣高等法院高雄分院刑事判決　　　　　　　　　　九十三年度上易字第四一一號
　　上　訴　人　臺灣高雄地方法院檢察署檢察官
　　被　　　告　乙○○
右上訴人因被告竊盜案件，不服臺灣高雄地方法院九十三年度易字第六０二號中華民
國九十三年七月十二日第一審判決（起訴案號：臺灣高雄地方法院檢察署九十三年度
偵字第五五一０號；併辦案號：九十三年度偵字第一四五三三即九八０三號、九十三
年度偵字第一０一二五號），提起上訴，本院判決如左：
      主  文
上訴駁回。
      事  實
一、乙○○前因違反麻醉藥品管理條例案件，經臺灣高雄地方法院以八十六年度訴字
    第二七三一號判決判處有期徒刑三年六月確定，另因違反槍砲彈藥刀械管制條例
    等案件，經本院以八十七年度上易字第六九一號判決有期徒刑八月確定，嗣經本
    院以八十八年度聲字第三五二號裁定定應執行有期徒刑四年二月，於民國八十九
    年四月十日縮短刑期假釋出監，於九十一年四月二日假釋保護管束期滿，未經撤
    銷，視為執行完畢；猶不知警惕。
二、乙○○復基於意圖為自己不法所有之概括犯意，連續為左列竊盜犯行：
  (一)九十三年三月九日上午十一時三十分許，攜帶其所有客觀上可對人之生命、身體
    、安全構成威脅，具有危險性之尖嘴鉗及小型破壞剪等兇器各一支（即附表編一
    、二所示），在高雄縣旗山鎮○○里○○○段八四二之一地號處，竊取丁○○所
    有置放於該地號上長約一百公尺，用以連接灌溉用抽水馬達之電線二條（價值約
    新台幣【下同】六千元），得手後旋即抽取該二條電線內之銅線準備販售圖利，
    嗣經民眾發現報警，於同日十二時許在高雄縣旗山鎮圓富里圓富堤防產業道路當
    場為警查獲，並扣得前開電線二條、尖嘴鉗及小型破壞剪等物各一支。
  (二)九十三年五月十五日下午三時許，乙○○與廖新進（由檢察官另案提起公訴）共
    同基於犯意聯絡，攜帶乙○○所有客觀上可對人之生命、身體、安全構成威脅，
    具有危險性之小型油壓剪二支等兇器（附表編號三所示），共乘一部機車（車牌
    號碼不詳）至施銓基及其兄施銓城共有位於高雄縣杉林鄉○○村○○路三八四巷
    之渡假別墅附近即高雄縣杉林鄉通仙巷一○四之七號旁，趁無人之際，竊取臺灣
    電力股份有限公司所有架設於該處之ＰＶＣ風雨線三十公尺（價值約一千一百元
    ），及上開別墅之電纜線四十八公斤（價值不詳），嗣於同年月十六日下午三時
    三十分許，在高雄縣高雄縣杉林鄉○○村○○路三八四巷為警查獲，並扣得上開
    ＰＶＣ風雨線三十公尺、電纜線四十八公斤、小型油壓剪二支等物。
三、案經丁○○訴由高雄縣政府警察局旗山分局報請臺灣高雄地方法院檢察署檢察官
    偵查起訴及移送併辦。
      理  由
一、右揭事實，業據被告乙○○於本院審理時坦承不諱，核與被害人丁○○、甲○○
    、施銓基於警詢時指訴渠等遭竊之情節相符，並經共同被告廖新進於警、偵訊時
    供述屬實，復有高雄縣政府警察局旗山分局圓潭派出所贓物領據一紙、高雄縣政
    府警察局旗山分局杉林分駐所贓物認領保管收據二紙、查獲照片三紙、扣押筆錄
    暨扣押物品目錄表各二紙在卷足稽，及被告所有，供行竊所用之如附表編號一至
    編號三所示等物扣案為憑，被告之自白核與事實相符，堪予採信。本案事證明確
    ，被告連續竊盜犯行洵堪認定，應予依法論科。
二、按竊盜電線者，依刑法之規定從重處斷，電業法第一百零五條定有明文，又刑法
    第三百二十一條第一項第三款之攜帶兇器竊盜罪，係以行為人攜帶兇器竊盜為其
    加重條件，此所謂兇器，其種類並無限制，凡客觀上足對人之生命、身體、安全
    構成威脅，具有危險性之兇器均屬之，且祇須行竊時攜帶此種具有危險性之兇器
    為已足，並不以攜帶之初有行兇之意圖為必要（最高法院七十九年臺上字第五二
    五三號判例足資參照），而被告持以行竊之如附表所示編號一至編號三等物，若
    持之用以攻擊人體，顯足以造成傷害，是可認該等物品客觀上足以對人之生命、
    身體安全構成威脅，具有危險性，自屬兇器無訛。核被告所為，係犯刑法第三百
    二十一條第一項第三款攜帶兇器之加重竊盜罪。被告就事實欄二之(二)部分與廖新
    進有犯意聯絡及行為分擔，為共同正犯。被告先後二次所犯加重竊盜犯行，時間
    緊接，所犯復係構成要件相同之罪名，顯係基於概括之犯意為之，為連續犯，應
    論以一攜帶兇器之加重竊盜罪，並依法加重其刑。又被告有如事實欄一所載之前
    科，有臺灣高等法院被告全國前案紀錄表一紙在卷可稽，其於五年內再犯本件有
    期徒刑以上之罪，為累犯，應依刑法第四十七條之規定加重其刑，並依法遞加重
    之。公訴人雖未就事實欄二之(二)部分起訴，惟此部分與起訴犯罪事實即事實欄二
    之(一)部分，有連續犯裁判上一罪之關係，本院自得併予審理之。
三、原審以被告犯罪事證明確，適用刑法第二十八條、第五十六條、第三百二十一條
    第一項第三款、第四十七條、第三十八條第一項第二款，審酌被告正值青壯年，
    不思自食其力，為貪圖私利，即恣意竊取他人財物，所為不足取，惟念其犯後坦
    承犯行，態度良好，且所竊取之財物價值非鉅，並經被害人領回等一切情狀，量
    處如有期徒刑十月，扣案如附表編號一至編號三所示之物，為被告所有供犯罪所
    用之物，業據被告供承在卷，應依刑法第三十八條第一項第二款，宣告沒收。另
    對扣案如附表編號四至編號五所示之物，雖係被告所有，但並未持用做為行竊工
    具，復查無其他積極證據足資證明上開扣案物品係供被告行竊所用，爰不予宣告
    沒收；經核並無違誤，檢察官上訴意旨以被告另犯竊盜罪，原審未予併案審理，
    指摘原判決不當，為無理由（詳如後述），應予駁回。
四、臺灣高雄地方法院檢察署九十三年度偵字第九八○三號併辦意旨另以：被告乙○○夥同二名不詳年籍之男子，基於犯意之聯絡，共同意圖為自己不法之所有，於
    九十三年三月一日十六時四十分許，駕駛車牌號碼Ｅ八－八○六九號自小客車，
    在高雄縣內門鄉○○村○○○路，竊取丙○○所有之房屋鋁門八片、紗門一片、
    電源開關壹組等物，得手後駕駛前開小客車逃離現場之際，旋為丙○○查覺而查
    獲上情，因認被告此部份亦涉有刑法第三百二十一條第一項第四款之加重竊盜罪
    嫌云云，並與本件起訴之竊盜犯行，有裁判上一罪之連續犯關係，請求併予審理
    。惟查：
  (一)按犯罪事實應依證據認定之，無證據不得認定犯罪事實；又不能證明被告犯罪或
    其行為不罰者，應諭知無罪之判決，刑事訴訟法第一百五十四條第二項、第三百
    零一條第一項分別定有明文。再按認定不利於被告之事實，須依積極證據，苟積
    極證據不足為不利於被告事實之認定時，即應為有利於被告之認定；且事實之認
    定，應憑證據，如未能發現相當證據，或證據不足以證明，自不能以推測或擬制
    之方法，以為裁判基礎；而認定犯罪事實所憑證據，雖不以直接證據為限，間接
    證據亦包括在內；然而無論直接或間接證據，其為訴訟上之證明，須於通常一般
    之人均不致有所懷疑，而得確信其為真實之程度者，始得據為有罪之認定，若其
    關於被告是否犯罪之證明未能達此程度，而有合理性懷疑之存在，致使無從形成
    有罪之確信，根據「罪證有疑，利於被告」之證據法則，即不得遽為不利被告之
    認定，最高法院三十年上字第八一六號、四十年臺上字第八六號、七十六年臺上
    字第四九八六號則分別著有判例。
  (二)檢察官移送併辦被告此部份犯罪無非以：證人丙○○之證述、贓物認領保管單一
    紙及現場照片十四幀等為其主要論據。訊據被告堅詞否認有何此部份犯行，辯稱
    ：當時是李宏洲及劉旗坪，打電話叫伊去幫忙載運廢鐵，伊駕駛伊父親所有車牌
    號碼Ｅ八－八○六九號自小貨車到現場，他們二人就將東西搬到伊車上，伊沒有
    與他們二人去行竊等語。經查：
    (1)證人丙○○於原審證稱：「九十三年三月一日十六時四十分許我有看到一部車
      ，我看到一部車號Ｅ八八○六九號黃色自小客車停在我養豬的地方，也有用帆
      布簡單蓋住車，開車的人知道我看到，他就開走，我就開車在後面追，我追的
      時候我沒有鳴喇叭，我們距離一、二十公尺，當時他們車後有坐壹個人，車內
      有兩個人，一直追到旗山鎮我才把他們攔下來，駕駛是庭上的被告無誤，他沒
      有下車，另外兩人有下車，我問坐在車後的人為何要偷我的東西，並把帆布拉
      開，我第一句話就說我認識你們三個人，為何拿我的東西，但他們說要不我就
      還你，他們就把東西搬回我車上，鋁門有還給我，但是玻璃已經破掉，我當時
      沒有報警，因為對方有三個人，我怕報警他們對我不利，等把東西搬上我車上
      ，我才開到警局報案。事實上我只認識庭上被告而已」等語（見原審九十三年
      六月二十八日審理筆錄），於本院證稱並未看見竊盜過程，是丙○○之供詞僅
      能證明被告於前揭時、地，確有載運其所有遭竊之前開房屋鋁門八片、紗門一
      片及店電源開關壹組等物之事實。
    (2)證人劉旗坪於本院結證丙○○前開財物係伊與李宏洲去搬，當天伊與李宏洲、
      被告三人開車出來玩，後來就與李宏洲下車，被告則開車離去，伊與李宏洲是
      臨時起意，用手拆前開門窗後再打電話叫被告來載，事先被告不知情等語
  (三)被告前揭供述經核與證人劉旗坪證詞相符，被告辯稱伊未參與竊盜犯行，堪信為
    真實，此外亦查無其他積極證據足資證明被告確有公訴人所指之竊盜犯行，是公
    訴人移送併辦部分，與起訴之犯罪事實並無裁判上一罪之關係，本院自無從併予
    審理，自應退回由檢察官另行依法處理，併此敘明。
據上論結，應依刑事訴訟法第三百六十八條，判決如主文。
本案經檢察官林應華到庭執行職務。
中      華      民      國    九十三    年      九      月     三十     日
                              臺灣高等法院高雄分院刑事第八庭
              審判長法官  洪慶鐘
                                        法官  曾玉英
                                        法官  趙文淵
右正本證明與原本無異。
不得上訴。
                                  法院書記官  吳新貞
中      華      民      國    九十三    年      十      月     一      日
附錄：本判決論罪科刑法條：
刑法第三百二十一條第一項
犯竊盜罪而有左列情形之一者，處六月以上、五年以下有期徒刑：
一  於夜間侵入住宅或有人居住之建築物、船艦或隱匿其內而犯之者。
二  毀越門扇、牆垣或其他安全設備而犯之者。
三  攜帶兇器而犯之者。
四  結夥三人以上而犯之者。
五  乘火災、水災或其他災害之際而犯之者。
六  在車站或埠頭而犯之者。
附表
┌──┬───────────┬────────┐
│編號│   扣案物品名稱       │    數量        │
├──┼───────────┼────────┤
│一、│   尖嘴鉗             │壹支            │
├──┼───────────┼────────┤
│二、│   小型破壞剪         │壹支            │
├──┼───────────┼────────┤
│三、│   小型油壓剪         │貳支            │
├──┼───────────┼────────┤
│四、│   大型螺絲           │玖支            │
├──┼───────────┼────────┤
│五、│   鉗子               │壹支            │
└──┴───────────┴────────┘
